【裁判字號】    89,易,543
【裁判日期】    890503
【裁判案由】    賭博
【裁判全文】
臺灣臺南地方法院刑事判決                          八十九年度易字第五四三號
    公  訴  人  臺灣台南地方法院檢察署檢察官
    被      告  甲○○
                丁○○
                庚○○
                乙○○
                己○○
                丙○○
右列被告因賭博案件，經檢察官提起公訴（八十八年度偵字第九一二八、第一一六五
三、第一四八八五號），本院判決如左：
    主  文
甲○○、丁○○、庚○○共同以賭博為常業，甲○○，累犯，處有期徒刑拾月，丁○○、庚○○各處有期徒刑肆月，如易科罰金，均以參佰元折算壹日。扣案賭博性電動
機具肆拾玖台、開洗分表伍張、考勤表陸張、送分券拾壹張、貴賓點券（一點）壹佰
壹拾張、貴賓點券（十點）陸拾伍張及賭資新台幣貳萬肆仟肆佰元均沒收。
乙○○、丙○○在公眾得出入之場所賭博財物，各處罰金參仟元，如易服勞役，均以
參佰元折算壹日。
己○○無罪。
    事  實
一、甲○○曾於民國八十五年間，因違反槍砲彈藥刀械管制條例案件，經最高法院判
    處有期徒刑二年確定，於八十七年十二月二十九日執行完畢，仍不知悔改，自民
    國八十八年一月間起，在台南縣永康市○○路一０一七號「上尚科技遊藝場」之
    公眾得出入場所，設置電動賭博機具四十九台，並雇用庚○○、丁○○等人擔任
    開分、兌換現金等工作，共同與不特定之人賭博財物，其賭博方法為顧客每次以
    新台幣（下同）一百元兌換開分一百分（一比一），或以一百元兌換開分五百分
    （一比五），再以分數隨意押注輸贏，如押中者可得數倍不等分數，未押中則輸
    去該分數，最後不再賭玩時，則以其餘分數依原開分比例換回現金，甲○○、庚○○、丁○○並均以此為常業。嗣於同年七月二十一日二十二時許，適有乙○○
    、丙○○二人在該處賭博時，為檢察官率警當場查獲，並扣得電動賭博機具四十
    九台、開洗分表五張、考勤表六張、送分券十一張、貴賓點券（一點）一一０張
    、貴賓點券（十點）六十五張及賭資新台幣二萬四千四百元。
二、案經台南縣警察局永康分局報請及臺灣臺南地方法院檢察署檢察官自動簽分偵查
    起訴。
    理  由
一、訊據被告甲○○坦承有於右揭時地設置電動機具供不特定人把玩，被告丁○○、
    庚○○則坦承受僱從事電動機具開分工作，被告乙○○、丙○○二人坦承有於右
    揭時地把玩電動機具之事實，惟渠等五人均否認犯罪，均辯稱：上開電動機具並
    無賭博性，餘分不得換回現金云云；然查被告庚○○對右揭事實已供承不諱，核
    與另一賭客戊○○所供相符，復有扣案之電動賭博機具四十九台、開洗分表五張
    、考勤表六張、送分券十一張、貴賓點券（一點）一一○張、貴賓點券（十點）
    六十五張及賭資新台幣二萬四千四百元等可資佐證，事證已明，被告等所辯均係
    避就卸責之詞，不足採信，渠等犯行均堪以認定，應予依法論科。
二、核被告甲○○、丁○○、庚○○所為，係犯刑法第二百六十七條之常業賭博罪，
    被告乙○○、丙○○所為，則係犯同法第二百六十六條第一項前段之賭博罪。被
    告甲○○、丁○○、庚○○間有犯意聯絡與行為分擔，均為共同正犯。被告甲○○前於八十五年間，因違反槍砲彈藥刀械管制條例案件，經最高法院判處有期徒
    刑二年確定，於八十七年十二月二十九日執行完畢，有臺灣臺南地方法院檢察署
    刑案資料查註紀錄表在卷可按，其於五年內再犯本件有期徒刑以上之罪，為累犯
    ，應依法加重其刑。爰審酌被告甲○○設置大量賭博機具以賭博為常業，破壞社
    會風氣甚鉅，犯後又矢口否認犯行，並無悔意；被告庚○○、丁○○係為家庭生
    計而受僱於人，惡性較輕，及渠等五人犯罪之動機、目的、手段、所得之利益及
    犯罪後態度等一切情狀，處如主文所示之刑，並分別諭知易科罰金、易服勞役之
    折算標準，以資懲儆。扣案如事實欄所載之物，分係當場賭博之器具與在賭檯之
    財物及被告所有供犯罪所用之物，均應依法宣告沒收。
三、公訴意旨另以被告己○○亦於右揭時地，在「上尚科技遊藝場」之公眾得出入場
    所，以電動機具賭博財物，涉有刑法第二百六十六條第一項前段之賭博罪。按犯
    罪事實應依證據認定之，無證據不得推定其犯罪事實，又不能證明被告犯罪者，
    應諭知無罪之判決，刑事訴訟法第一百五十四條、第三百零一條第一項分別定有
    明文，本件公訴人認被告己○○涉有賭博罪嫌，無非以被告庚○○之供詞、證人
    戊○○之證詞為其論據，訊據被告則堅決否認有何賭博犯行，堅稱：伊當時係坐
    在賽馬台旁觀看而已，並無把玩電動機具等語，經查被告庚○○於警訊時曾製作
    二份筆錄，其中一次固曾供述被告己○○在玩賽馬，惟另一次筆錄則供稱被告己○○係在旁觀看等語，二次供詞互相矛盾，顯有齟齬，其在本院審理中則明確供
    稱被告己○○係在旁觀看等語，另戊○○之證詞則無關於被告己○○是否有把玩
    電動機具之情節，自難僅憑庚○○、戊○○之上開陳述即遽指被告己○○涉有賭
    博犯行，至遊藝場為公眾得出入之場所，經常有入內之客人係單純在旁觀看他人
    把玩電動機具之情形，非不可理解，被告己○○自警訊時起即一致供陳係在旁觀
    看，未曾把玩等語，本院認在查無其他積極證據之情形下，實難認為被告己○○
    有此賭博犯行，本件依調查所得證據尚不足證明被告確有賭博之犯行，揆諸首開
    說明，犯罪尚屬不能證明，自應為被告己○○無罪之諭知。
據上論斷，應依刑事訴訟法第二百九十九條第一項前段、第三百零一條第一項，刑法
第二百六十七條、第四十七條、第四十一條、第四十二條第二項、第二百六十六條第
一項、第二項、第三十八條第一項第二款，罰金罰鍰提高標準條例第一條前段、第二
條，判決如主文。
本案經檢察官許鈺茹到庭執行職務。
中    華    民    國      八十九    年        五      月      三        日
                              臺灣臺南地方法院刑事第三庭
                                      法  官  吳孟良
右正本證明與原本無異
如不服本判決應於送達後十日內向本院提出上訴狀
              書記官  陳金堂
中    華    民    國      八十九    年       五       月      四        日
附錄本案論罪科刑法條全文：
刑法第二百六十七條：以賭博為常業者，處二年以下有期徒刑，得併科一千元以下罰
                    金。
刑法第二百六十六條：
在公共場所或公眾得出入之場所賭博財物者，處一千元以下罰金，但以供人暫時娛樂
之物為賭博者，不在此限。
當場賭博之器具與在賭檯或兌換籌碼處之財物，不問屬於犯人與否，沒收之。


司法院資訊處製作；財團法人民間司法改革基金會備份。
